臺灣南投地方法院民事裁定
110年度司繼字第408號
聲  請  人  吳文虎律師即許紹仁之財產管理人

受  選任人  邱奕賢律師                      
上列聲請人聲請選任遺產管理人事件，本院裁定如下：
    主  文
選任邱奕賢律師為被繼承人許紹仁（男，日治時期明治32年即民
前13年6月24日生，生前設籍臺中州南投郡名間庄廍下247番地）
之遺產管理人。
准對被繼承人許紹仁之繼承人為承認繼承之公示催告。
被繼承人許紹仁之繼承人，應自本公示催告公告於司法院網站之
翌日起7個月內承認繼承，上述期限屆滿，無繼承人承認繼承時
，被繼承人許紹仁之遺產，於清償債權並交付遺贈物後，如有賸
餘，即歸屬國庫。
程序費用新臺幣1,000元由被繼承人許紹仁之遺產負擔。
    理  由
一、按繼承開始時，繼承人之有無不明者，由親屬會議於一個月
    內選定遺產管理人，並將繼承開始及選定遺產管理人之事由
    ，向法院報明；親屬會議依前條規定為報明後，法院應依公
    示催告程序，定六個月以上之期限，公告繼承人，命其於期
    限內承認繼承；無親屬會議或親屬會議未於前條所定期限內
    選定遺產管理人者，利害關係人或檢察官，得聲請法院選任
    遺產管理人，並由法院依前項規定為公示催告；被繼承人之
    所有繼承人均拋棄其繼承權者，亦準用關於無人承認繼承之
    規定，民法第1177條、第1178條、第1176條第6項分別定有
    明文。 
二、聲請意旨略以：被繼承人許紹仁生前因失蹤，經本院以104
    年度司財管字第9號民事裁定選任聲請人為其財產管理人。
    嗣被繼承人經本院以109年度亡字第12號民事裁定宣告其於
    民國55年9月16日下午12時死亡；而被繼承人現因無繼承人
    可就其遺產行使權利，又無親屬可召開親屬會議選任遺產管
    理人，聲請人為財產管理人，屬利害關係人，爰聲請選任遺
    產管理人等語。
三、經查，聲請人主張之事實，業據其提出繼承系統表及上開裁
    定影本等件為證，並經本院調閱該卷宗核閱屬實。被繼承人
    經本院為死亡宣告確定後，因其繼承人有無不明，復無其他
    親屬可召開親屬會議以選定遺產管理人，聲請人屬利害關係
    人，故聲請選任被繼承人之遺產管理人，應予准許。
四、又按遺產管理人之設，旨在管理保存及清算遺產，以免遺產
    散失，是以遺產管理人具有相當之公益色彩；另選任遺產管
    理人，除慮及管理遺產之公平性外，尚須考慮其適切性，亦
    即可對其遺產、遺債之情形瞭解較深，或具法律、會計等專
    業能力，復與遺債債權人無利害共同關係而得忠誠處理者，
    優先選任為宜。再者，聲請法院選任遺產管理人，屬非訟事
    件，即具有聲明之非拘束性，本院自得依職權裁量選任適當
    之人擔任遺產管理人，不受當事人請求之範圍所拘束。經本
    院函詢財政部國有財產署中區分署及南投律師公會是否願意
    擔任被繼承人之遺產管理人，嗣經財政部國有財產署中區分
    署南投辦事處以110年9月17日台財產中投三字第1103503979
    0號函覆無擔任之意願；南投律師公會則函覆邱奕賢律師同
    意擔任被繼承人許紹仁之遺產管理人，業獲邱奕賢律師之同
    意，有其出具之同意書正本、律師證書及身分證影本在卷足
    稽，本院審酌邱奕賢律師具有處理法律事務之專業背景，認
    由邱奕賢律師擔任被繼承人之遺產管理人，應屬適當。爰裁
    定如主文第1項所示，並依法為承認繼承之公示催告。
五、程序費用負擔之依據：家事事件法第127條第4項。
六、如不服本裁定，應於裁定送達後10日內向本院提出抗告狀，
    並繳納抗告費新臺幣1,000元。
中　　華　　民　　國　　110 　年　　11　　月　　9 　　日
                  家事法庭  司法事務官  李欣容